CRISTIAN DANILO ICKA SALINAS

Martín de Solís 13349, San Bernardo Región Metropolitana, Chile 12718997-8 +56975365810 cristian.icka.s@gmail.com

PRESENTACIÓN

En proceso de título "Ingeniería en informática" de DUOC UC, orientado a la gestión de proyectos y la ciencia de datos, la perseverancia es una de las características más importantes de mi persona, me oriento a objetivos, trabajo bajo presión, a pesar de mi edad soy muy adaptable, con ganas de aprender, revisando día a día mis oportunidades de mejora y realizando las acciones necesarias para optimizar mis tareas.

El proceso que sigue en mi vida es buscar un lugar donde poner en práctica todas las habilidades y conocimientos que he adquirido en estos 4 años y adquirir la experiencia necesaria para dar el siguiente paso en mis estudios, especializarme en ciencia de datos y lograr obtener el Magister de esta área.

FORMACIÓN

2019 - 2021 (Titulado) DUOC UC, CHILE

Analista Programador Computacional

2019 - 2022 (Egresado) DUOC UC, CHILE

Ingeniería en Informática

EXPERIENCIA LABORAL

Nov 2022 - Dic 2022

DESARROLLADOR WEB - DEPARTAMENTO DE INGENIERÍA ELÉCTRICA, UNIVERSIDAD DE

CHILE (Práctica)

Práctica profesional conducente a título de ingeniería en informática con mención en ciencia de datos, esta fué terminada con éxito el día 30 de diciembre del año 2022, en la que se efectuaron las siguientes actividades:

- Instalación y configuración de sistema operativo Ubuntu server versión 20.04 y 22.04
- Instalación y configuración de Apache 2
- Instalación y configuración de MySQL
- Instalación y configuración de PHP
- Instalación y configuración de WordPress versión 6.1.1
- Reparación de servidores
- Gestión de actividades de otros alumnos en práctica, por vacaciones de la jefatura directa.

Mar 2021 - Jun 2021

ANALISTA DE REQUERIMIENTOS - ORIGOLAB (Práctica)

Cargo desempeñado en el departamento de tecnologías de innovación en el proyecto GoShef, realizando la toma y análisis de requerimientos, redacción de diferentes documentos como seria la especificación de requerimientos software (ERS), maqueta del sistema, realicé el estudio de mercado y diseño del sistema con todas sus funcionalidades y su análisis de costos

Ago 2017 - Abr 2018

TÉCNICO INSTALACIONES DE SERVICIO FHC - CATV ELECTRONICA LIMITADA

Instalación y mantenimiento de servicios de telefonía, televisión e internet.

Dentro de las funciones realizadas se encontraban:

- Atención de clientes
- Reparación y mantenimiento de redes
- Instalación y configuración de servicios

Oct 2012 - Mar 2017

ASISTENTE DE LOGÍSTICA - FARMACIAS CRUZ VERDE

Dentro de las labores en la empresa se encuentran:

- Control de stock de productos
- Control de vencimiento de productos
- Generación de informes
- Ingreso de productos al sistema
- Mantenimiento de publicidad
- Inducción a nuevos empleados en el área logística

INFORMACIÓN ADICIONAL

2021 - 2021 FUNDAMENTOS DE SCRUM

Certificado en fundamentos de la metodología ágil Scrum por CertiProf

Certificado ID: 72630780

2018 - 2018 TÉCNICO INSTALADOR DE REDES FHC

Curso Sence de instalación domiciliaria de servicios de TV, telefonía e internet por redes de Fibra Híbrida Coaxial

IDIOMAS

Inglés (básico).

HABILIDADES

Machine Learning (intermedio). Deep Learning (intermedio). Docker (básico). GCP (básico). AWS (básico). ETL (básico). Python (intermedio). Java (básico). Java (básico). Java (básico). Scrum (intermedio). SAFe (básico).

FORTALEZAS

Solución de problemas. Analítico. Planificación y orden. Comunicación verbal. Liderazgo. Visión.